臺灣高等法院刑事裁定
110年度抗字第1237號
抗   告   人
即再審聲請人  劉邦俊


                     (現於法務部矯正署泰源技能訓練所執   行中)
上列抗告人因聲請再審案件，不服臺灣新竹地方法院中華民國11
0年7月9日裁定(110年度聲再字第11號)，提起抗告，本院裁定如
下：
    主  文
抗告駁回。
    理  由
一、原裁定意旨略以：
  ㈠再審聲請人劉邦俊就原確定判決（即原審法院99年度訴字第5
    1號刑事判決）中⑴於民國98年10月17日所犯之攜帶兇器竊盜
    罪判處有期徒刑6月、⑶於98年11月6日所犯之竊盜罪判處有
    期徒刑3月、⑷於98年11月11日所犯搶奪罪判處有期徒刑10月
    、⑸於98年11月19日所犯搶奪罪判處有期徒刑1年之各罪部分
    聲請再審，經原審法院以108年度聲再字第18號裁定駁回，
    再審聲請人抗告後，經本院以109年度抗字第331號裁定抗告
    駁回，再審聲請人再抗告後，經最高法院以109年度台抗字
    第1315號裁定程序不合法駁回確定。
　㈡再審聲請人提出新竹縣政府警察局新埔分局解送人犯報告書
    影本及臺灣新竹地方檢察署檢察官98年11月26日偵訊筆錄影
    本各1份，以新埔警察分局違法拘束人身自由逾24小時，並
    以刑求方式逼供，依法不得以被告自白作為犯罪之證據，聲
    請本件再審。惟原審法院108年度聲再字第18號裁定，業已
    明確說明原確定判決除以再審聲請人於偵訊及審理時之自白
    外，並經參酌卷內所有非供述證據，據以認定其確有為原確
    定判決所記載之⑴、⑶、⑷、⑸各罪之犯行，且再審聲請人就前
    開⑴、⑶、⑷、⑸各罪犯行均出於其自由意志而自白犯罪，且未
    爭執當初警詢過程或解送過程有何不當或違法之處。再者再
    審聲請人所執警詢時遭刑求逼供及解送程序違法之理由，顯
    係於事實審法院判決前已經存在，復為再審聲請人所經歷、
    明知之事，是再審聲請人聲請再審實與法不合。況再審聲請
    人其所提出新竹縣政府警察局新埔分局解送人犯報告書影本
    及臺灣新竹地方檢察署檢察官98年11月26日偵訊筆錄影本各
    1份，均非該條款所稱之「新證據」，其聲請無理由應予駁
    回。從而，再審聲請人除未提出相關新證據外，亦係以同一
    原因聲請再審，其聲請顯不合法，應予駁回。
二、抗告意旨略以：原確定判決漏未就被告自白是否出於任意性
    、相關證據之取得是否均為違背法定程序而違法取得加以調
    查審酌。抗告人本次所提出之再審事由不同於前次聲請再審
    。另原審裁定僅以審判時相關文書已存在即謂該等文書非屬
    新證據，顯屬誤解，請求撤銷原裁定，由原法院另為適當之
    裁定云云。
三、按再審之聲請，經法院認無再審理由而以裁定駁回後，不得
    更以同一原因聲請再審；法院認為聲請再審之程序違背規定
    者，應以裁定駁回之，刑事訴訟法第434條第3項、第1項及
    第433條分別定有明文。所謂同一原因，係指同一事實之原
    因而言，是否為同一事實之原因，應就重行聲請再審之事由
    暨其提出之證據方法，與已經實體裁定駁回之先前聲請，是
    否完全相同，予以判斷，若前後二次聲請再審原因事實以及
    其所提出之證據方法相一致者，即屬同一事實之原因，自不
    許其更以同一原因聲請再審（最高法院110年度台抗字第521
    號裁定意旨參照）。
四、經查：
　㈠抗告人前次聲請再審，係以其於警詢時遭刑求逼供與解送程
    序不合法，並舉新竹縣政府警察局新埔分局解送人犯報告書
    1份及臺灣新竹地方檢察署98年11月26日偵訊筆錄1份等文件
    為憑，依刑事訴訟法第420條第1項第6款聲請再審(見臺灣新
    竹地方法院108年度聲再字第18號裁定)。本案仍以同一解送
    程序不合法及警詢時受警方脅迫始於檢察官訊問時為自白之
    事實原因，且以與上開相同之解送人犯報告書及偵訊筆錄影
    本各1份為證據方法(見原審卷第11-15、23-25、35-45頁)向
    原審法院聲請再審，核與前次聲請再審所執理由及提出之證
    據方法均相一致，是原審認抗告人以同一原因聲請再審，聲
    請不合法，而駁回抗告人再審之聲請，經核於法尚無不合。
　㈡又依刑事訴訟法第420條第3項，同條第1項第6款之新事實或
    新證據，係指判決確定前已存在或成立而未及調查斟酌，及
    判決確定後始存在或成立之事實、證據。亦即須具有未判斷
    資料性之「新規性」，舉凡法院未經發現而不及調查審酌，
    不論該事實或證據之成立或存在，係在判決確定之前或之後
    ，就其實質之證據價值未曾予評價者而言(最高法院109年度
    台抗字第34號裁定意旨參照)。是原審就抗告人所執警詢時
    遭刑求逼供及解送程序違法之理由，以係於事實審法院判決
    前已經存在，為其所經歷、明知等所為論述，揆諸前揭裁定
    意旨，不盡妥適，惟無礙於抗告人以同一原因聲請再審之不
    合法結果，併此指明。
　㈢綜上所述，本件再審事由與前案再審之事由及證據方法均相
    同，屬同一原因事實。原裁定因而駁回其再審之聲請，核無
    不合。抗告意旨泛指原裁定不當，其抗告難認有理由，應予
    駁回。
五、據上論斷，依刑事訴訟法第412條，裁定如主文。
中　　華　　民　　國　　110 　年　　8 　　月　　27　　日
                  刑事第二十三庭審判長法　官  許永煌
                                      法　官  雷淑雯
                                      法　官  吳定亞
以上正本證明與原本無異。
如不服本裁定，應於收受送達後五日內向本院提出再抗告狀。
                                      書記官  郭侑靜
中　　華　　民　　國　　110 　年　　8 　　月　　29　　日